# 请教陈版：处置子公司合并抵消分录

提问人：yukyluky 时间：2016-12-31 18:10:40
1 、 2008 年 3 月底非同一控制下购买子公司（100%持股），初始投资成本 120 万元，该子公司的 2008 年 3 月底的所有者权益科目明细如下：实收资本 500 万，未分配利润-5,674,966.07， （ 1 ）因购买时资产评估增值调整资本公积: DR:资产类科目 139,209.59 CR:资本公积 139,209.59 （2) 购买日合并抵消分录如下： DR:实收资本 5,000,000.00 资本公积 139,209.59（因购买时评估增值形成) 未分配利润 -5,674,966.07 商誉 1,735,756.48 CR: 长期股权投资 1,200,000.00 2 、 2010 年因该子公司持续亏损，对购买日形成的商誉全额计提减值 （ 3 ） DR: 资产减值损失 1,735,756.48 CR:商誉减值准备 1,735,756.48 3、该子公司于 2016 年 12 月底注销，其中 2008 年 4 月 1 日-2015年 12 月 31 日合计亏损1,436,693.25元， 2016 年 1 月 1 日-2016年 12 月底合计亏损474,386.40元。此外母公司 2016 年 12 月底豁免该子公司的全部债务金额2,586,045.72元。 2016 年 12 月 31 日分录如下：母公司个别报表： （ 4 ）DR: 长期股权投资 2,586,045.72 CR: 应收账款2,586,045.72 DR: 投资收益 1,200,000+2,586,045.72=3,786,045.72 CR:长期股权投资 3,786,045.72子公司会计分录 （ 5 ）DR:应付账款 2,586,045.72 CR:资本公积 2,586,045.72 合并报表抵消分录： 因期末子公司资产负债表无需合并，只合并利润表和现金流量表。 （ 6 ） 该集团合并报表一直未模拟权益法，而是直接按成本法进行抵消： DR：投资收益——股权投资处置损益 1,911,079.65 CR：年初未分配利润 1,436,693.25 CR：期末未分配利润——本期净利润 474,386.40 请教陈版，以上分录是否正确，是否要将第（ 2 ）和第（ 3 ）笔分录中未分配利润 -5,674,966.07和商誉减值1,735,756.48继续滚调，现在年初未分配利润没有平。

回答人：chenyiwei
直接看抵销分录是很难看出问题的。建议你首先看下：按照你现有的抵销分录得出的合并结果，是否与合并报表准则第五十条对处置子公司应达到的处理效果相符；对于年初未分配利润差异，建议与上年度抵销分录和合并结果相核对以确定差异原因，进行更正。